【裁判字號】    90,上易,1613
【裁判日期】    901016
【裁判案由】    恐嚇等
【裁判全文】
臺灣高等法院高雄分院刑事判決          九十年度上易字第一六一三號
    上訴人  台灣屏東地方法院檢察署檢察官
    被  告  乙○○
右上訴人因被告恐嚇等案件，不服臺灣屏東地方法院九十年度易字第七七三號中華民
國九十年七月二十六日第一審判決（起訴案號：臺灣屏東地方法院檢察署九十年度偵
字第二三五號），提起上訴，本院判決如左：
      主      文
原判決撤銷。
乙○○以加害生命之事，恐嚇他人致生危害於安全，累犯，處拘役拾日，如易科罰
金以佰元折算壹日；又共同公然侮辱人，處拘役貳拾日，如易科罰金，以佰元折
算壹日；應執行拘役肆拾伍日，如易科罰金，以佰元折算壹日。
      事      實
一、乙○○於民國（下同）八十五年間，因犯槍砲彈藥刀械管制條例之罪，經臺灣屏
    東地方法院判處有期徒刑六月，於八十七年十月十二日執行完畢，仍不思悔改，
    因與其前妻郭金英離婚之事，遷怒郭金英之父甲○○，而於八十九年十一月間某
    日，以0000000號電話打至屏東市瑞光里香揚巷一之十號甲○○住處，在
    電話中，對甲○○辱罵「操你媽：：：靠你女兒賣淫賺錢，幹你媽：：老烏龜：
    ：：」等語（此部分未構成公然侮辱），甲○○之妻郭阿秀接聽電話時，以加害
    生命之事，對郭阿秀恐嚇稱「我會幹掉她（指殺害郭金英），你要陪葬也可以」
    ，致使郭阿秀心生畏懼，而危害於安全。乙○○又另行起意，於八十九年十一月
    廿二日上午六時許，夥同二名不詳姓名成年男子，至甲○○之上開住處，以紅色
    噴漆在甲○○住處鐵門上噴寫「妓女世家、幹、幹你娘」等字樣，是使甲○○一
    家人難堪，而公然侮辱人。
二、案由甲○○訴請臺灣屏東地方法院檢察署檢察官偵查起訴。
      理      由
一、訊據被告乙○○否認有前開犯行，辯稱：伊打電話給甲○○，所說要幹掉郭金英
    ，要郭阿秀陪葬，是在氣頭上講的，是氣話，並無恐嚇之意，郭阿秀亦說不會害
    怕，伊亦無在甲○○家鐵捲門上噴漆云云。
二、惟查：
  (一)被告前開恐嚇郭阿秀之事實，已據告訴人甲○○於偵審中指訴綦詳，被害人郭阿
    秀證述無訛，並有被告打電話恐嚇之錄音帶及錄音譯文等附卷可佐。被害人郭阿
    秀於原審審理時，雖陳明被告對之恐嚇，伊不會害怕云云，但於本院調查中，明
    確指稱「我是說我會害怕，我本來就會害怕」等語。依常情而論，被恐嚇要陪葬
    ，事關生命問題，任何人必心生畏懼，豈有不會害怕之理。郭阿秀之所以陳明不
    會害怕，誠如郭阿秀所稱「因為他做了我七年的女婿，而且還有三個外孫，所以
    就沒有告他」等語，顯見郭阿秀不會害怕之說，係迴護被告之詞，非真實可採。
  (二)告訴人甲○○之住處鐵捲門，被噴漆噴寫「妓女世家、幹、幹你娘」等字樣，有
    告訴人提出之照片二張在卷足憑。被告與不詳姓名人於上開時地噴漆時，被告曾
    對告訴人揚言「我來噴的漆，你去告好了」等語，為告訴人所陳明。參以被告先
    前在電話中辱罵告訴人「操你媽：：：靠你女兒賣淫賺錢，幹你媽」等穢語觀之
    ，足認告訴人之指訴並非虛妄。告訴人之視力，固然差於常人，但被告既有對告
    訴人揚言，告訴人縱然視力不及，但仍能辨識為被告所為。而噴漆係在近距離，
    又因告訴人之視力較差，故告訴人或稱噴漆者有四人，或稱有三人，難認有不實
    之處。告訴人於原審已陳明噴漆者共有三人，本院以此為認定事實之依據。被告
    在告訴人住處之鐵捲門上，噴寫上開穢語，足使告訴人一家人難堪，顯見被告有
    使不特定人目睹之意，其有公然侮辱人之犯意甚明。
  (三)綜上所敘，本件事證已臻明確，被告所辯，顯係卸責之詞，殊無足採，犯行均堪
    認定。
三、查被告以加害生命之事，恐嚇他人致生危害於安全，又公然侮辱人，核其所為，
    係犯刑法第三百零五條之恐嚇危害安全罪，及刑法第三百零九條第一項之公然侮
    辱人罪。被告就公然侮辱行為部分，與另二名不詳姓名成年男子有犯意聯絡及行
    為分擔，為共同正犯。被告一行為，侮辱甲○○一家人，為一行為觸犯數罪名之
    想像競合犯，應從一罪處斷。被告於八十五年間犯槍砲彈藥刀械管制條例之罪，
    經臺灣屏東地方法院判處有期徒刑六月，於八十七年十月十二日執行完畢，有臺
    灣高等法院被告全國前案紀錄表可按，茲於五年內再犯有期徒刑之恐嚇危害安全
    罪，此部分應依累犯規定加重其刑。被告所犯上開二罪，犯意各別，應予分論併
    罰。
四、原審諭知被告均無罪判決，尚有未洽。檢察官上訴意旨指摘原判決不當，為有理
    由，應由本院將原判決撤銷改判。爰審酌被告為與其妻離婚，而任意遷怒他人，
    對其長輩辱罵、恐嚇長輩之生命安全，又欺壓善良，公然侮辱人，犯罪後飾詞卸
    責，態度欠佳，未見悔意等一切情狀，分別量處如主文所示之刑，並定其應執行
    刑，及分別諭知易科罰金之折算標準。又刑法第四十一條關於易科罰金之規定，
    於九十年一月十日修正公布施行，同年月十二日生效，修正後規定，並無不利於
    被告，依刑法第二條第一項前段規定，本案適用修正後之裁判時法為裁判，併予
    敘明。
據上論結，應依刑事訴訟法第三百六十九條第一項前段、第三百六十四條、第二百九
十九條第一項前段，刑法第二十八條、第三百零五條、第三百零九條第一項、第五十
五條、第四十七條、第五十一條第六款、第二條第一項前段、第四十一條第一項，罰
金罰鍰提高標準條例第一條前段、第二條，判決如主文。
本案經檢察官鄭文貴到庭執行職務。
中    華    民    國         九十       年      十      月     十六     日
                              臺灣高等法院高雄分院刑事第五庭
                                  審判長法官  吳水木
                                        法官  陳朱貴
                                        法官  洪慶鐘
右正本證明與原本無異。
不得上訴。
                                      書記官  陳金卿
中    華    民    國         九十       年      十      月     十七     日
附錄：本判決論罪科刑法條：
刑法第三百零五條
以加害生命、身體、自由、名譽、財產之事，恐嚇他人致生危害於安全者，處二年以
下有期徒刑、拘役或三百元以下罰金。
刑法第三百零九條第一項
公然侮辱人者，處拘役或三百元以下罰金。
                                                                      Ｈ


司法院資訊處製作；財團法人民間司法改革基金會備份。
